臺灣臺北地方法院刑事判決　　　　　　　 96年度交訴字第7號
公　訴　人　臺灣臺北地方法院檢察署檢察官
被　　　告　丙○○
上列被告因公共危險案件，經檢察官提起公訴（九十五年度偵緝
字第二四一九號），本院判決如下：
    主  文
丙○○駕駛動力交通工具肇事，致人傷而逃逸，處有期徒刑陸月
，如易科罰金，以銀元佰元即新臺幣玖佰元折算壹日。
    事  實
一、丙○○於民國九十四年九月十五日晚間十時許，騎乘車號Ｄ
    ＳＲ－九二七號輕型機車沿臺北縣新店市○○路○段往新店
    碧潭橋方向行駛，行經該路段九一號前時，竟疏未注意車前
    狀況，適有行人甲○○○行經該處而遭撞及，致甲○○○因
    而受有右下肢挫傷併撕裂傷四點五公分乘一點五公分乘零點
    八公分之傷害（所涉過失傷害罪嫌，業據檢察官另為不起訴
    處分確定）。詎丙○○肇事後非但未下車查視，且經甲○○○阻止仍駕車逃逸，經附近商家乙○○記下上開機車車號後
    ，旋報警處理，查悉上情。
二、案經臺北縣政府警察局新店分局報告臺灣臺北地方法院檢察
    署（下稱臺北地檢署）檢察官偵查起訴。
    理  由
一、證據之認定：
  (一)被告丙○○於本院審理時固承認車號ＤＳＲ－九二七號輕型
    機車為其所有之事實，惟否認有何肇事逃逸之犯行，辯稱：
    案發當天我並沒有騎乘上開機車行經臺北縣新店市○○路○
    段九一號前云云。
  (二)經查：
  1.民國九十四年九月十五日晚間十時許，證人甲○○○行經臺
    北縣新店市○○路○段九一號前時，遭一名機車騎士騎乘機
    車所撞及，因而受有右下肢挫傷併撕裂傷四點五公分乘一點
    五公分乘零點八公分之傷害之事實，為被告所不爭執，且據
    證人甲○○○、乙○○於本院九十六年三月二十二日審理時
    證述屬實（本院當日審判筆錄參照），並有道路交通事故現
    場圖、調查報告表(一)、(二)各一份、現場照片六張及天主教耕
    莘醫院診斷證明書一紙在卷可稽（臺北地檢署九十五年度偵
    字第一九三０號卷第十一頁至第十四頁及第二六頁至第二八
    頁參照）。又上開機車騎士於上開肇事情形發生後，並未留
    下察看，亦未將甲○○○送醫救護，旋即駕車逃逸乙節，亦
    據證人甲○○○、乙○○證述明確。
  2.本件之爭點為上開機車騎士是否為本件被告？茲論述如下：
  (1)證人甲○○○證稱：案發當天騎機車撞我的那個人，是個年
    輕人，他並沒有戴安全帽，所騎乘的機車顏色是淺色的，該
    名機車騎士撞倒我之後就要跑走了，我伸手去拉，但是旁邊
    的店家乙○○叫我不要拉，說會有危險，且他已經幫我把車
    號記下來了，而今日到庭的被告與當天撞傷我的機車騎士都
    是皮膚白晰之人，十分相似等語屬實（本院九十六年三月二
    十二日審判筆錄參照）。
  (2)證人乙○○於警詢時證稱：我有記下在上開時地撞及甲○○○的該輛機車車號，號碼為ＤＳＲ－九二七號等語（同上偵
    查卷第九頁參照），而其於本院九十六年三月二十二日審理
    時證稱：案發當天我有目擊一輛五十ＣＣ的機車撞及甲○○○，我將該機車車號抄下交給甲○○○，我只記得該名機車
    騎士當時穿著白色內衣及拖鞋，因為案發時間距離現在已經
    很久了，所以我已經無從辨認在庭的被告是否就是當天的機
    車騎士，但是我確定我當時抄下的車號是正確無誤的等語屬
    實（同上審判筆錄參照）。
  (3)查被告所騎乘之機車號碼為ＤＳＲ－九二七號，機車顏色為
    銀色，且其於案發當時之工作地點在臺北縣新店市○○路，
    居住處所則在臺北縣新店市○○街等情，為被告所是認。是
    由證人乙○○所抄錄之車號確實為被告所有之ＤＳＲ－九二
    七號機車，而證人甲○○○亦能證述案發當天之機車顏色為
    淺色，與被告所有之上開車號機車為銀色乙節相符，且被告
    於案發當時之工作地點及居住處所均在案發地點附近，被告
    騎乘上開機車行經案發地點亦合乎常情，又證人甲○○○確
    實當庭指認被告即為案發當時肇事逃逸之機車騎士乙節無訛
    。足證被告確實有騎乘ＤＳＲ－九二七號機車，行經案發地
    點，撞及甲○○○，致甲○○○受有傷害後，旋騎乘上開機
    車逃逸之情，洵堪認定。
  (4)而被告雖辯稱：其於案發當天並未行經案發地點云云。惟車
    牌號碼ＤＳＲ－九二七號機車僅有被告本人使用，於案發當
    時並無失竊，亦未出借他人使用等情，業據被告供承在卷（
    同上審判筆錄參照），足見案發當天騎乘上開車號機車行經
    案發地點之機車騎士，確實為被告本人無疑。故被告所為上
    開辯解，顯屬事後卸責之詞，不足採信。
  3.綜上所述，被告確實於上開時地，騎乘車號ＤＳＲ－九二七
    號輕型機車撞及甲○○○，致甲○○○因而受有右下肢挫傷
    併撕裂傷之傷害後，並未下車查視，旋即駕車逃逸之行為。
    本件事證明確，被告之犯行堪以認定。
二、論罪科刑之法律適用：
    核被告丙○○所為，係犯刑法第一百八十五條之四之肇事逃
    逸罪。爰審酌被告犯罪之手段、所生危害，及犯罪後仍毫無
    悔意等一切情狀，量處如主文所示之刑。又被告行為時之易
    科罰金折算標準，修正前罰金罰鍰提高標準條例第二條前段
    （現已刪除）規定，就其原定數額提高為一百倍折算一日，
    則被告行為時之易科罰金折算標準，應以銀元三百元折算一
    日，經折算為新臺幣後，應以新臺幣九百元折算為一日。惟
    九十五年七月一日修正施行之刑法第四十一條第一項前段則
    規定：「犯最重本刑為五年以下有期徒刑以下之刑之罪，而
    受六個月以下有期徒刑或拘役之宣告者，得以新臺幣一千元
    、二千元或三千元折算一日，易科罰金。」，比較修正前後
    之易科罰金折算標準，以九十五年七月一日修正公布施行前
    之規定，較有利於被告，亦應適用修正前刑法第四十一條第
    一項前段規定，定其易科罰金之折算標準。
據上論斷，應依刑事訴訟法第二百九十九條第一項前段，刑法第
二條第一項前段、第一百八十五條之四，修正前刑法第四十一條
第一項前段，修正前罰金罰鍰提高標準條例第二條，判決如主文
。
本案經檢察官郭瑜芳到庭執行職務。
中　　華　　民　　國　　96　　年　　4 　　月　　12　　日
　　　　　　　　　刑事第九庭審判長法  官  蘇素娥
                                  法  官  葉珊谷
                                  法　官　林怡秀
本件正本證明與原本無異。
如不服本判決，應於判決送達後十日內，向本院提出上訴狀。
　　　　　　　　　　　　　　　  　書記官　林義盛
中　　華　　民　　國　　96　　年　　4 　　月　　12　　日
附錄本案論罪科刑法條全文：
中華民國刑法第一百八十五條之四
駕駛動力交通工具肇事，致人死傷而逃逸者，處六月以上五年以
下有期徒刑。
